【裁判字號】    97,抗,867
【裁判日期】    970908
【裁判案由】    沒入保證金
【裁判全文】
臺灣高等法院刑事裁定                   97年度抗字第867號
抗  告  人
即  被  告  甲○○
具  保  人  乙○○
上列抗告人因沒入保證金案件，不服臺灣桃園地方法院中華民國
97年6月30日97年度聲字第1791號裁定，提起抗告，本院裁定如
下：
    主  文
抗告駁回。
    理  由
一、聲請意旨略以：具保人薛德城因被告甲○○犯恐嚇案件，前
    經臺灣桃園地方法院檢察署檢察官指定保證金新臺幣（下同
    ）三萬元，由具保人繳納現金後，已將被告釋放。茲以該被
    告已逃匿，依刑事訴訟法第118條、第121條第1項，應將原
    繳納前述之保證金沒入等語。
二、原裁定意旨略以：本案被告因犯恐嚇案件，於執行程序中經
    依臺灣桃園地方法院檢察署檢察官指定之保證金額三萬元，
    由具保人繳納在案，其後被告及具保人經檢察官傳喚到案執
    行，均無正當理由而不到庭，被告並經拘提無著之情，有臺
    灣桃園地方法院檢察署刑事保證金收據影本、執行傳票命令
    之送達證書影本、拘票影本及拘提報告書影本等件在卷可查
    ，依卷內證據顯示，被告已經逃匿，應堪證明，又具保人亦
    未盡具保之責，是上述聲請於法無不合，應予准許。
三、抗告意旨略以：抗告人均未離開戶籍地，且均未接到任何執
    行署之文書或管區警員通知執行；又被告經判處有期徒刑一
    年既已自動報到，減刑後為有期徒刑六月並得易科罰金，被
    告更無理由拒絕執行，懇請詳查並撤銷原裁定等語。
四、經查：
  (一)按具保之被告逃匿者，應命具保人繳納指定之保證金額，並
    沒入之。保證金已繳納者，沒入之，刑事訴訟法第118條第1
    項定有明文。
  (二)查具保人乙○○因被告甲○○恐嚇案件，經臺灣桃園地方法
    院檢察署檢察官指定保證金額三萬元，由具保人於95年7月
    6日出具現金保證後，已將被告釋放，有刑事保證金收據一
    紙在卷可稽。被告經臺灣桃園地方法院檢察署傳喚應於96年
    6月25日到案執行，該傳票於96年6月11日寄存送達於被告戶
    籍地之派出所，於96年6月12日送達於被告居所地之台中市
    ○○街536之16號7樓，並由受僱人何志成收受；臺灣桃園地
    方法院檢察署檢察官並同時通知具保人薛德城應於上開指定
    之96年6月25日偕同被告到庭接受執行，該通知並於96年6月
    7日送達具保人乙○○，並由其本人親自簽收等情，亦有被
    告及具保人個人戶籍資料二紙及送達證書三紙附卷可憑，惟
    被告並未依上揭指定之日期到案接受執行。嗣臺灣桃園地方
    法院檢察署檢察官依被告戶籍地之桃園縣平鎮市東勢里六鄰
    東勢58號執行拘提，並囑託臺灣臺中地方法院檢察署前往其
    居住地之台中市○○街536之16號7樓執行拘提，仍均拘提無
    著，亦有拘票二紙在執行卷可稽。則被告經傳喚、（囑託）
    拘提無著，顯已逃匿至明。原審因依檢察官之聲請，裁定沒
    入具保人原繳納之保證金，經核尚無不合。且查被告與具保
    人二人戶籍均同設於桃園縣平鎮市東勢里6鄰58號，執行傳
    票既已由具保人乙○○親自收受，其自負有通知被告到案接
    受執行之義務，被告既自承從未離開戶籍地，亦應經由上述
    各方法送達之傳票知悉到案執行之通知，是其所辯未接獲任
    何書面通知，要無足採。
五、綜上，被告甲○○既未遵期到案執行，又拘提無著而顯已逃
    匿，原審法院因依檢察官之聲請，裁定沒入具保人乙○○繳
    納之保證金，經核並無不合。被告抗告意旨，猶漫事爭執未
    收受書面通知云云，核無理由，應予駁回。
據上論斷，應依刑事訴訟法第412條，裁定如主文。
中    華    民    國    97    年    9     月    8     日
                  刑事第十庭審判長法  官  楊炳禎
                                  法  官  李春地
                                  法  官  朱光仁
以上正本證明與原本無異。
不得再抗告。
                                  書記官  王宜玲
中    華    民    國    97    年    9     月    9     日


司法院資訊處製作；財團法人民間司法改革基金會備份。
